【裁判字號】    97,勞訴,13
【裁判日期】    970603
【裁判案由】    給付薪資
【裁判全文】
臺灣高雄地方法院民事裁定              97年度勞訴字第13號
原      告  乙○○
訴訟代理人  孫志鴻律師
            蔡晉祐律師
被      告  保誠人壽保險股份有限公司
法定代理人  甲○○
訴訟代理人  丙○○
上列當事人間給付薪資事件，本院裁定如下：
    主      文
本件移送臺灣臺北地方法院。
    理      由
一、原告起訴時係以被告高雄分公司為被告，嗣後於96年12月17
    日更正為被告（本院卷一第86頁），應予准許，合先敘明。
二、按「對於私法人或其他得為訴訟當事人之團體之訴訟，由其
    主事務所或主營業所所在地之法院管轄」；「對於設有事務
    所或營業所之人，因關於其事務所或營業所之業務涉訟者，
    得由該事務所或營業所所在地之法院管轄」；「訴訟之全部
    或一部，法院認為無管轄權者，依原告聲請或依職權以裁定
    移送於其管轄法院」，民事訴訟法第2 條第2 項、第6 條、
    第28條第1 項定有明文。又按分公司係總公司分設之獨立機
    構，就其業務範圍內之事項涉訟時，固有當事人能力，惟所
    謂「就其業務範圍內之事項」，應依「訴訟標的之法律關係
    」，是否屬其「業務範圍」而為觀察，始能判斷其是否有實
    施訴訟之權能。苟該「訴訟標的之法律關係」，非以分公司
    為其權利義務之「主體」，尚不得以其係總公司之執行機構
    或為「有利害關係之第三人」，遽指該爭訟之法律關係事項
    ，即屬其業務之範圍，最高法院86年度台上字第1931號、95
    年度台上字第146號著有裁判意旨可資參照。
三、原告起訴主張：伊於民國86年間至被告公司任職，期間戮力
    職守而升任為被告通訊處處經理，詎料被告於94年5 月16日
    竟以不實之「原告未按規定出席且表示已至大陸地區發展」
    事由，終止與原告間之僱傭契約，違反勞動基準法（下稱勞
    基法）第11、12條規定，是兩造間之僱傭關係仍然存在，被
    告應給付原告自94年7 月至95年6 月之薪資，為此爰依勞動
    契約之法律關係，聲明求為判決：被告應給付原告2,457,75
    6 元，及自起訴狀繕本送達翌日起至清償日止按年息5 ％計
    算之利息，並陳明願供擔保請准宣告假執行。
四、原告雖以其執行業務關係係於被告高雄分公司，就其因業務
    關係所訂立之僱傭契約本院應有管轄權云云。經查，兩造所
    簽立之聘僱契約書之僱傭人為被告而非被告高雄分公司，且
    原告亦更正當事人由被告高雄分公司更正為被告，此有聘僱
    契約書及民事更正狀在卷可稽（本院卷一第15、86頁）。而
    原告起訴所憑之訴訟標的及原因事實乃基於兩造間之僱傭契
    約，則以本件僱傭契約係存在於原告與被告之間，是訴訟標
    的法律關係即非以被告高雄分公司為權利義務主體，參酌前
    揭說明，本件爭訟之法律關係事項即非屬被告高雄分公司業
    務範圍內之事項，況被告已為管轄權抗辯，本院對此即無民
    事訴訟法第6 條之管轄權。又被告總公司係設立於台北市○
    ○○路○段550 號12樓，此有被告公司變更登記表在卷可參
    （本院卷三第6 頁），
    本件訴訟依照民事訴訟法第2 條第2 項自應由台灣臺北地方
    法院管轄。
五、綜上，兩造因其間之僱傭契約涉訟，此非屬被告高雄分公司
    之業務事項，本院並無民事訴訟法第6 條之管轄權，且被告
    主事務所設立於台北市○○○路○段550 號12樓，故本件應
    由台灣台北地方法院管轄，玆原告向本院起訴，顯係違誤，
    爰依職權裁定移轉於管轄法院。
六、依民事訴訟法第28條第1項裁定如主文。
中    華    民    國    97    年    6     月    3     日
                      勞工法庭    法  官  黃宣撫
以上證明與原本無異。
如對本裁定抗告須於裁定送達後10日內向本院提出抗告狀，並繳
納抗告費新臺幣1,000元。
中    華    民    國    97    年    6     月    3     日
                                  書記官  王美玲


司法院資訊處製作；財團法人民間司法改革基金會備份。
